臺灣高雄地方法院民事判決
111年度勞簡字第49號
原      告  王薏菁  

被      告  得海有限公司

法定代理人  林萬得  
訴訟代理人  陳水聰律師
            簡汶珊律師
上列當事人間給付加班費事件，本院於民國111年7月14日言詞辯
論終結，判決如下：
  主  文
原告之訴及假執行之聲請均駁回。
訴訟費用由原告負擔。
    事實及理由
一、原告主張：原告自民國109年3月1日起任職於被告，然被告
    積欠原告109年6月至110年1月平日、星期六、日及國定假日
    加班費新臺幣（下同）117,040元、109年3月至109年5月薪
    資18,830元、109年8月17日及109年11月16日生理假薪資1,9
    33元，合計137,803元，從而，依勞動契約提起本件訴訟，
    並聲明：㈠被告應給付原告137,803元，及自本起訴狀繕本送
    達之翌日起至清償日止，按年息百分之5計算之利息。㈡原告
    願供擔保，請准予宣告假執行（本院卷第141頁）。
二、被告則以：原告薪資遠高於基本工資及以基本工資為基準計
    算出之例休假工資、備勤工資及延時工資等之總和，原告不
    得另行請求延時工資；況且原告110年3月16日簽訂協議書（
    下稱系爭協議書）已拋棄勞資爭議相關權利，原告不得再向
    被告請求。並聲明：㈠原告之訴駁回。㈡如受不利判決，願供
    擔保請准宣告免為假執行。
三、兩造不爭執事項：
  ㈠原告任職期間為109年3月1日至110年3月1日。
  ㈡被證3協議書係原告親簽，其上日期係原告親填。
四、本件爭點
    原告請求平日、星期六、日及國定假日加班費117,040元、
    薪資18,830元、生理假薪資1,933元，有無理由？
五、本院之判斷
　㈠按稱和解者，謂當事人約定，互相讓步，以終止爭執或防止
    爭執發生之契約；和解有使當事人所拋棄之權利消滅及使當
    事人取得和解契約所訂明權利之效力。民法第736條、第737
    條分別定有明文。和解契約合法成立，兩造當事人即均應受
    該契約之拘束，縱使一造因而受不利益之結果，亦不得事後
    翻異，更就和解前之法律關係再行主張。
  ㈡經查，系爭協議書係原告所親簽，被告已依系爭協議書約定
    給付1,956元一節，有證人郭素幸於本院111年7月14日言詞
    辯論期日證述明確，且為原告所不爭執（本院卷第143頁）
    ，堪認屬實。觀之系爭協議書，其上記載「…勞資雙方合意
    由資方給付和解金1956元予本人…上開協議履行後，勞資雙
    方同意前於勞雇關係存續期間内不再有任何權益爭議，並放
    棄民事請求權、刑事責任之自訴、告訴（發)權利暨行政上
    之主張」等語，可知兩造就其等間因僱傭關係所衍生之勞資
    糾紛，以被告給付原告1,956元後，原告則拋棄對被告其餘
    僱傭關係所衍生之其餘請求成立和解，而被告已履行協議完
    畢，已如前述，依系爭協議書約定，雙方均不得再向對方要
    求僱傭關係存續期間之其他請求。依前開說明，原告自應受
    該和解契約之拘束，縱使因而受有比原主張更不利益之結果
    ，亦不得事後翻異，更就和解前之法律關係再行主張請求被
    告給付。
  ㈢原告雖主張系爭協議書係僅就勞工退休金提撥達成協議云云
    ，惟：
　⒈解釋契約，固須探求當事人立約時之真意，不能拘泥於契約
    之文字，但契約文字業已表示當事人真意，無須別事探求者
    ，即不得反捨契約文字而更為曲解。
　⒉依照系爭協議書上文義，兩造並非僅就勞工退休金提撥為協
    議，系爭協議書載明，勞資雙方就僱傭關係存續期間内不再
    有任何權益爭議，放棄民、刑事、行政權利等語，足見兩造
    已約定雙方均不得再向對方要求僱傭關係存續期間之其他請
    求，已如前述，自包括本件勞資爭議之所有請求在內，原告
    當應受該和解契約之拘束，是原告再為請求上開加班費、薪
    資等費用，自屬無據。
六、綜上所述，原告依勞動契約請求被告給付137,803元，及自
    本起訴狀繕本送達之翌日起至清償日止，按年息百分之5計
    算之利息，為無理由，應予駁回。至於原告假執行之聲請，
    因訴之駁回而失所附麗，應併予駁回。
七、兩造其餘之攻擊或防禦方法及所用之證據，經本院斟酌後，
    認為均不足以影響本判決之結果，無庸逐一論列。
八、據上論結，本件原告之訴為無理由，依民事訴訟法第78條，
    判決如主文。
中　　華　　民　　國　　111 　年　　7 　　月　　28　　日
                  勞動法庭      法  官  吳芝瑛
以上正本係照原本作成。
如對本判決上訴，須於判決送達後20日內向本院提出上訴狀。如
委任律師提起上訴者，應一併繳納上訴審裁判費。　　　　　　
中　　華　　民　　國　　111 　年　　7 　　月　　28　　日
                                書記官  劉玟君